---
title: "EDA: séries populares no IMDB"
output:
  html_notebook:
    toc: yes
    toc_float: yes
  html_document:
    df_print: paged
    toc: yes
    toc_float: yes
---

```{r setup, message=FALSE, include=FALSE}
# Instale esses pacotes antes de gerar o HTML:
# install.packages(c("dplyr", "GGally", "ggplot2", "here", "readr", "scales"))
library(dplyr)
library(GGally)
library(ggplot2)
library(here)
library(readr)
library(scales)

ep_series_top <- read_csv(here("data", "episodios_series_top.csv"))
```

# Dados

## Tabela com os dados

```{r}
ep_series_top %>%
  select(nome_serie, nome_episodio, avaliacao_media, num_votos, num_temporada,
         num_episodio, ano, duracao_minutos, generos) %>%
  arrange(desc(num_votos), desc(avaliacao_media))
```

# Variância

## Distribuição das avaliações médias por episódio

```{r}
ggplot(ep_series_top, aes(avaliacao_media)) +
  geom_histogram()
```


## Distribuição da quantidade de votos por episódio

```{r}
ggplot(ep_series_top, aes(num_votos)) +
  geom_histogram() +
  scale_x_log10(breaks = trans_breaks("log10", function(x) 10^x),
                labels = trans_format("log10", math_format(10^.x))) +
  annotation_logticks(sides = "b") 
```


## Distribuição da quantidade de episódios por série

```{r}
num_episodios <- ep_series_top %>%
  count(nome_serie, sort = TRUE)

ggplot(num_episodios, aes(n)) +
  geom_histogram()

num_episodios
```



# Covariância

## Comparação das avaliações de episódios por série

```{r}
# Filtrando as 30 séries com maiores medianas de avaliações
series_top_30_avaliacoes <- ep_series_top %>%
  group_by(id_serie) %>%
  summarise(mediana_avaliacao_serie = median(avaliacao_media)) %>%
  top_n(30, mediana_avaliacao_serie) %>%
  left_join(ep_series_top, by = "id_serie") %>%
  mutate(nome_serie = reorder(nome_serie, mediana_avaliacao_serie))

ggplot(series_top_30_avaliacoes, aes(nome_serie, avaliacao_media)) +
    geom_boxplot() +
    coord_flip() +
    theme(axis.title.y = element_blank())
```

## Comparação das relações entre variáveis e correlações

```{r, message=FALSE, warning=FALSE}
ep_series_top %>%
  select(-id_serie, -id_episodio, -nome_serie, -nome_episodio, -generos) %>%
  ggpairs()
```

## Séries com maiores e menores variâncias nas avaliações

```{r}
ep_series_top %>%
  filter(!is.na(avaliacao_media)) %>%
  group_by(nome_serie) %>%
  summarise(iqr = IQR(avaliacao_media),
            variancia = var(avaliacao_media),
            coeficiente_de_variacao = sd(avaliacao_media) / mean(avaliacao_media),
            n_outliers = length(boxplot.stats(avaliacao_media)$out),
            min_avaliacao = min(avaliacao_media),
            max_avaliacao = max(avaliacao_media)) %>%
  arrange(desc(iqr))
```
