---
title: "Análise da série: The Big Bang Theory"
author: "Lucas Magno"
output:
  html_document:
    df_print: paged
    toc: yes
    toc_float: yes
  html_notebook:
    toc: yes
    toc_float: yes
    code_folding: hide
---

```{r setup, include=FALSE}
# Instale esses pacotes antes de gerar o HTML:
# install.packages(c("dplyr", "GGally", "ggplot2", "here", "readr", "scales"))


library(dplyr)
library(ggplot2)
library(here)
library(readr)

# Substitua o filtro com o nome da série que você deseja analisar
episodios <- read_csv(here("data", "episodios_series_top.csv")) %>%
  filter(nome_serie == "The Big Bang Theory")
```

# Apresentação

The Big Bang Theory, frequentemente abreviada como "TBBT", é uma série de televisão norte-americana de comédia de situação criada por Chuck Lorre e Bill Prady, que estreou no canal CBS em 24 de setembro de 2007.

Essa é uma Analise básica sobre a série.

Lista de episodios. É o primeiro passo para começar a analise

```{r}
episodios%>%
  select("Nome do episodio" = nome_episodio, "Temporada" = num_temporada, "Avaliação"= avaliacao_media)

```

# Popularidade dos episódios

Como será que é a votação dos episodios ? 

Abaixo temos um grafico sobre isso

```{r}
ggplot(episodios, aes(num_votos)) +
  geom_histogram() +
  xlab("Avaliação dos Episodios") +
  ylab("Quantidade de Episodios")

```

## Quantas avaliações tem por episódio?

Podemos ver que geralmente os episodios tem 2.000 avaliações por episodio. 
```{r}
ggplot(episodios, aes(num_votos))+
  geom_histogram(binwidth = 100)+
  xlab("Quantidade de votos")+
  ylab("Numero de Epiosodios")
```

## Qual o episódio mais popular e o menos popular?

Mais POPULAR
É o primeiro epiosodio, da primeira temporada.
```{r}
episodios%>%
  top_n(1, num_votos)%>%
    select("Nome do episodio" = nome_episodio, "Temporada" = num_temporada, "Avaliação"= avaliacao_media)

```

Menos POPULAR
É o episodio 22 da temporada 11
```{r}
episodios%>%
  top_n(-1, num_votos)%>%
    select("Nome do episodio" = nome_episodio, "Temporada" = num_temporada, "Avaliação"= avaliacao_media)


```


## Qual a temporada mais popular e a menos popular?

Melhor Temporada 
A temporada mais popular geralmente é a que tem mais votos.
E nesse caso foi a temporada: 

```{r}
Temp_melhor <- episodios%>%
  group_by(num_temporada)%>%
  summarise(votos_temporada = mean(num_votos))%>%
  top_n(1, votos_temporada)
Temp_melhor
```

Pior temporada
Enquanto a pior:

```{r}
Temp_melhor <- episodios%>%
  group_by(num_temporada)%>%
  summarise(votos_temporada = mean(num_votos))%>%
  top_n(-1, votos_temporada)
Temp_melhor
```



# Qualidade dos episódios

```{r}



```

## Qual a distribuição das avaliações por episódio? 

Ná avaliação média, temos que  geralmente os episodios recebem notas entra 8,1 e 8,4.
```{r}
ggplot(episodios, aes(avaliacao_media)) +
  geom_bar()+
  xlab("Avaliação")+
  ylab("Número de episodios")
```



## Qual o melhor e o pior episódio segundo o IMDB?

Melhor Episodio segundo o IMDB

Temos um empate com dois episodios com a melhor avaliação.

```{r}
Melhor_ep <- episodios%>%
  top_n(1,avaliacao_media)
Melhor_ep %>%
    select("Nome do episodio" = nome_episodio, "Temporada" = num_temporada, "Avaliação"= avaliacao_media)


```
Podemos desempatar pelo número de votos, ou seja quem tiver mais números de votos fica em primeiro...
E o resultado foi : 
```{r}
  episodios %>%
   top_n(1, avaliacao_media) %>%
  top_n(1, num_votos)%>%
  select("Nome do episodio" = nome_episodio, "Temporada" = num_temporada)
  
```


Pior episodio segundo o IMDB também temos 2 casos.
```{r}
Pior_ep <- episodios%>%
  top_n(-1,avaliacao_media)

Pior_ep%>%
    select("Nome do episodio" = nome_episodio, "Temporada" = num_temporada, "Avaliação"= avaliacao_media)

```



## Qual a melhor e a pior temporada segundo o IMDB?
Melhor temporada : 
```{r}
episodios%>%
  group_by(num_temporada)%>%
  summarise(media_votos=mean(num_votos))%>%
  top_n(1, media_votos)

```

Pior temporada
```{r}
episodios%>%
  group_by(num_temporada)%>%
  summarise(media_votos=mean(num_votos))%>%
  top_n(-1, media_votos)

```


# Padrões ao longo do tempo
```{r}

```
## As primeiras temporadas são melhores que as últimas?

```{r}
ggplot(episodios, aes(num_episodio, avaliacao_media)) +
  geom_text(aes(label = num_episodio)) +
  geom_line() +
  facet_wrap(~ num_temporada)

```


## Os episódios no fim das temporadas são melhores que os do início?

Bem, de acordo com o gráfico acima temos uma relação em que nos finais de temporada os episodios recebem mais notas.
Como podemos ver bem nos graficos 10 e 12. Porém no gráfico 2 por exemplo o melhor avaliado foi um episodio bem no "meio" da temporada. 


## Qual é a temporada mais regular?

A temporada 6, nesse caso pode ser considerada a mais regular. 

```{r}
episodios%>%
  ggplot(aes(num_temporada, avaliacao_media)) +
  geom_point() +
  geom_smooth() +
  xlab("Temporadas") +
  ylab("Número de votos") 
```


## Qual é a temporada mais instável?

Pelo o gráfico acima temos que a temporada mais instavel é a 9.O grafico deixa isso bem claro na separação de suas avaliações.

# Valores incomuns

Sim. podemos ver isso nas temporadas: 1,9 e 11. São pontos bem afastados da curva.

## Existem episódios outliers em termos de popularidade?

Valores incomuns de número de votos em relação a outros episódios da série.

Sim, na temporada 11 como podemos ver tanto no gráfico quanto abaixo.
```{r}
episodios%>%
  top_n(-1, num_votos)%>%
    select("Nome do episodio" = nome_episodio, "Temporada" = num_temporada)

```


## Existem episódios outliers em termos de avaliação?

Valores incomuns de avaliação em relação a outros episódios da série.

Os outliers são mais os da temporada 9 e 10. 

```{r}
episodios%>%
  top_n(-1, avaliacao_media)%>%
    select("Nome do episodio" = nome_episodio, "Temporada" = num_temporada)

```
